

DATA SCIENTIST

40 Allées de Tourny, 33000 Bordeaux, France

📳 1 (438) 228-9496 | 🗷 thomas.lentali@gmail.com | 🛅 thomas-lentali | 🕥 tlentali | 🕻 tlentali | 🛣 tlentali.com | 🖹 tlentali

Introduction.

Data Scientist avec plus de 7 ans d'expérience spécialisé dans l'apprentissage automatique appliqué à un large spectre de sujets tels que la pertinence des moteurs de recherche, la recommandation produits, la détection de bot, la NLP, la vision par ordinateur, la fraude financière, la détection de la dépendance au jeu.

Mon objectif est de transformer des connaissances abstraites en outils concrets et utiles. Je suis un matheux ouvert d'esprit et passionné: top 1% sur Stackoverflow en 2021, compétition expert sur Kaggle, contributions open source sur Github, développeur Tensorflow certifié. Et même si je suis clairement porté par le domaine de la data science, je défends également la Google ML Rule #1: «Don't be afraid to launch a product without machine learning».

Compétences.

Programmation Python, SQL, C++, C, Bash/Shell, Git/Github, Scala, Common Lisp, Matlab/Octave, Wolfram Matematica, ₺₸₣X, Docker, R.

Outils Data Science Pandas, Scikit-learn, Tensorflow/Keras, Pytorch, Numpy, Scipy, Statsmodels, Airflow, Streamlit, Spark MLlib.

Base de Données Snowflake, SQLite, PostgreSQL, SQLServer, Hadoop Hive, Reddis.

Cloud Computing AWS (EC2, S3, Sagemaker, Lambda), Microsoft Azure (Azure Machine Learning). **Langages** Français (langue maternelle), Anglais (compétence professionnelle avancée).

Expériences Professionnelles

Betclic Group: Paris sportifs, poker en ligne et sport hippique (4 ans).

Bordeaux, France

DATA SCIENTIST

Jun. 2019 - current (4 ans)

Développement et mise en production de plusieurs modèles de détection de blanchiment d'argent ($\sim 80\%$ d'alertes pertinentes) et de détection de comportement d'addiction au jeu d'argent ($\sim 75\%$ d'alertes pertinentes) pour les services Légal et Payement de Betclic. Systèmes de recommandation de sport et d'offre de paris mis en production pour l'équipe Marketing.

Outils de détection de churn et de lifetime value pour les équipes d'Acquisition.

Cdiscount: Commerce en ligne (3 ans et 4 mois).

Bordeaux, France

DATA SCIENTIST ADVISOR

express.

Nov. 2018 - Mai. 2019 (9 mois)

Rôle de consultant Data Science dans les équipes internes de Cdiscount. Construction d'un clustering massif sur la clientèle lors de la mise en place du service Cdiscount Voyage.

Système de détection de bot utilisant un modèle de détection d'anomalie et analyse du signal.

Analyse de sentiment en continue sur les tweets en lien avec Cdiscount (NLP).

Détection de produits du catalogue Cdiscount dans des images postées sur Instagram (Tensorflow, Mask-RCNN, MSCOCO dataset).

DATA SCIENTIST Oct. 2016 - Oct. 2018 (2 ans)

Amélioration continue de la pertinence des résultats du moteur de recherche et du moteur de recommandation produit de Cdiscount. Mise en place récurrente de test A/B.

Résultat : quote-part du volume d'affaire globale du moteur est passé de 30% à 50% après optimisation.

Data Scientist Intern

Mar. 2016 - Sep. 2016 (6 mois)

Preuve de concept de la personnalisation client du moteur de recherche utilisant des modèles de classification et de clustering.

Prévision géographique d'achat et enrichissement data avec les bases open source de l'INSEE (Iris et données carroyées) à des fins de livraison

Idaia Group: Data consulting (3 mois).

Bordeaux, France

Data Scientist Intern

Jun. 2015 - Aug. 2015 (3 mois)

Développement et implémentassions d'outils machine learning de classification multi-classes pour la catégorisation de produits. Utilisation de Python and Scala dans un environnement big data Apache Spark.

THOMAS LENTALI

Education

Maîtrise de Mathématiques Appliquées

Université de Bordeaux (fr: Master 2)

Sep. 2014 - Jul. 2016

Bordeaux, France

• Sujets: Optimisation, recherche opérationnelle, machine learning, statistiques.

• Langages de programmation : C++, Python, SQL.

Baccalauréat de Mathématiques Appliquées

Université de Toulon (fr: Licence 3)

Toulon, France Sep. 2011 - Jul. 2012

• Sujets: Statistiques, probabilités, économétrie.

• Langages de programmation : R, Matlab/Octave, SQL.

Baccalauréat de Mathématiques Pures

Toulon, France

Université de Toulon (fr: Licence 3)

Sep. 2008 - Jul. 2011

• Sujets : Algèbre, analyse, topologie, théorie de la mesure, théorie des graphes.

• Langages de programmation : C, Matlab/Octave, Wolfram Mathematica.

Certifications

2022	Certified Anti-money Laundering Specialist, ACAMS	ER-005116982
2022	TensorFlow Developer Certificate, Tensor Community	58980171
2021	TensorFlow Developer, DeepLearning.Al	C6G72XS8ZEMG
2021	Convolutional Neural Networks in TensorFlow, DeepLearning.Al	2SBURLZQZWKD
2021	Natural Language Processing in TensorFlow, DeepLearning.Al	PZ47PQQC2XNF
2021	Sequences, Time Series and Prediction, DeepLearning.Al	TNUAM6UVMVDX
2016	Machine Learning, Coursera	8LTXTCXDEJM7

Awards

2021	Top 1% Answerer 2021, > 3000 points de réputation en un an.	Stack Overflow
2019	Bronze medal, Google Jigsaw - Unintended Bias in Toxicity Classification (NLP).	Kaggle
2019	Silver medal , Quora - Insincere Questions Classification (NLP).	Kaggle
2015	Top 3%, 24th/837, Cdiscount - Catégorisation de produits pour le e-commerce (classification).	datascience.net

THOMAS LENTALI